Kontakt

suleymanxcihangir@gmail.com

www.linkedin.com/in/suleyman-cihangir (LinkedIn)

Top-Kenntnisse

Responsive Web Design Frontend-Entwicklung Webflow

Certifications

CSS Course

Responsive Web Design

Grundlagen der Programmierung: Basiswissen

Grundlagen der Programmierung: Objektorientiertes Design

HTML Course

suleyman cihangir

ux designer | web developer Calw

Zusammenfassung

I am a UX designer and web developer focused on building brands and creating digital experiences.

Fascinated by technology, branding, and innovation and the impact that design has on each one.

see my work at → https://suleymancihangir.com

Berufserfahrung

36th Studios UX Designer | Web Developer Mai 2010 - Present (11 Jahre 9 Monate) Germany

working as an freelance artist, ux designer and front end web developer since 2010.

Praktiker

Kaufmann im Einzelhandel August 2007 - Juni 2010 (2 Jahre 11 Monate) Gerlingen, Baden-Württemberg, Deutschland

OBI Group Holding
Kaufmann im Einzelhandel
August 2004 - August 2007 (3 Jahre 1 Monat)
Stuttgart, Baden-Württemberg, Deutschland

Ausbildung

Berufliches Schulzentrum Leonberg Realschulabschluss, metall · (September 1996 - Juli 1998)

Obi Bau- und Heimwerkermarkt

Kaufmann im Einzelhandel, Einzelhandel · (September 1998 - Juli 2001)

FernUniversität in Hagen

Bachelor, Wirtschaftsinformatik · (Oktober 2021 - Oktober 2024)